臺灣臺北地方法院刑事判決　　　　　　 95年度易緝字第193號
公　訴　人　臺灣臺北地方法院檢察署檢察官
被　　　告　丙○○
上列被告因賭博案件，經檢察官提起公訴（九十二年度偵字第一
五一三三號），被告於本院準備程序中就被訴事實為有罪之陳述
，經告以簡式審判之旨，並聽取當事人之意見後，經本院合議庭
裁定改進行簡式審判程序，並判決如下
    主    文
丙○○共同連續意圖營利，供給賭博場所，處有期徒刑伍月，如
易科罰金，以銀元佰元即新臺幣玖佰元折算壹日，緩刑年。
扣案如附表所示之物均沒收。
    犯罪事實
一、丙○○係設於臺北市松山區○○○路三三號十二樓之二之
    聚寶法拍屋資訊社（下稱聚寶資訊社）之負責人，並提供電
    腦設備供客人以「超八水果盤」方式賭博財物，其賭法係會
    員每次以現金兌換一定之分數，分別以一比一、一比二方式
    開分（即新臺幣一百元可開一百分或二百分），每次押注之
    分數以八十分為限，若有三連線時即可得分，得分後並可兌
    換現金，若未得分，則所押注之分數將為該「超八水果盤」
    之機器所得。丙○○為有效經營，並雇用甲○○、乙○○（
    該二人同經本院於民國九十四年六月十六日以九十三年度簡
    字第二八四四號判決各判處有期徒刑三月，緩刑二年）在該
    處工作。渠等三人復共同基於意圖營利之概括犯意聯絡，先
    由丙○○自九十一年十月間某日起承租前開房屋作為賭博場
    所，乙○○自九十一年十一月九日、甲○○則自九十一年十
    月十日起，至經警查獲之九十一年十一月十一日下午五時止
    ，在該處負責辨識會員及開分之工作，並以上開電腦設備提
    供會員蕭運駿（原名蕭幼霖）、高鈞亮、陳祺然（均另經臺
    灣臺北地方法院檢察署檢察官於九十三年二月二十四日以九
    十二年度偵字第一五一三三號為不起訴處分）等人，透過「
    超八水果盤」，以前開方式賭博財物。嗣於九十一年月十一
    日下午五時許，在上址為警當場查獲，並扣得如附表所列之
    物。
二、案經臺北市政府警察局松山分局移送臺灣臺北地方法院檢察
    署檢察官偵查起訴。
    理    由
一、訊據被告丙○○對於上揭事實均坦承不諱（見本院九十六年
    一月三日審判筆錄第二頁），核與共同被告乙○○、甲○○
    供述情節相同（見本院九十三年度易字第五四四號卷第二十
    七頁至第四十一頁），並經證人蕭運駿（原名蕭幼霖）、高
    鈞亮、陳祺然證述明確（見偵卷第三十四頁至第三十九頁、
    第八十六頁至第八十八頁、第一○七頁至第一○九頁），復
    有如附表所示之物可資佐證，足認被告於本院審理中出於任
    意性之自白與事實相符，從而本件事證明確，被告犯行已堪
    認定。
二、查被告行為後，刑法於九十四年二月二日公布，於九十五年
    七月一日施行，其中刪除刑法第五十六條，修正第二條、第
    二十五條、第二十六條、第二十八條、第三十三條、第五十
    五條規定。按行為後法律有變更者，適用行為時之法律，但
    行為後之法律有利於行為人者，適用最有利於行為人之法律
    ，現行刑法第二條第一項訂有明文。此條規定乃與刑法第一
    條罪刑法定主義契合，而貫徹法律禁止溯及既往原則，係規
    範行為後法律變更所生新舊法律比較適用之準據法，是刑法
    第二條本身雖經修正，但刑法第二條既屬適用法律之準據法
    ，本身尚無比較新舊法之問題，應一律適用裁判時之現行刑
    法第二條規定以決定適用之刑罰法律，合先敘明。又以本次
    刑法修正之比較新舊法，應就罪刑有關之共犯、未遂犯、想
    像競合犯、牽連犯、連續犯、結合犯，以及累犯加重、自首
    減輕暨其他法定加減原因（如身分加減）與加減例等一切情
    形，綜其全部罪刑之結果而為比較，最高法院九十五年五月
    二十三日著有九十五年度第八次刑庭會議決議可資參照。茲
    就本件適用刑法法條新舊法比較之情形分論如下：
  (一)刑法第二十八條有關共犯之規定，修法前係規定：「二人以
    上共同實施犯罪之行為者，皆為正犯」；而新法修正施行後
    ，則將「實施」改為「實行」，而成為：「二人以上共同實
    行犯罪之行為者，皆為正犯」。其修正理由係為釐清陰謀共
    同正犯、預備共同正犯、共謀共同正犯是否合乎本條規定之
    正犯要件，而本件被告與共同被告甲○○、乙○○二人間，
    既有犯意聯絡及行為分擔，即屬實行犯罪行為之正犯，不論
    依修正前、後之規定，皆屬共同正犯，對被告而言並無有利
    或不利之情形，揆諸前揭說明，並不生新舊法比較之問題，
    應逕依修正後之刑法第二十八條，論以共同正犯（九十五年
    十二月間臺灣高等法院及其所屬法院刑事法律座談會討論結
    論參照）。
  (二)刑法第五十六條連續犯之規定業於九十四年一月七日修正刪
    除，並於九十五年七月一日施行。是於新法修正施行後，被
    告之數犯罪行為，即須分論併罰。此刪除雖非犯罪構成要件
    之變更，但顯已影響行為人刑罰之法律效果，自屬法律有變
    更，依新法第二條第一項規定，比較新、舊法結果，仍應適
    用較有利於被告之行為時法律即舊法論以連續犯，此有最高
    法院九十五年度第八次刑事庭會議決議參照。
  (三)又刑法第二百六十八條圖利供給賭博場所罪雖未修正，惟其
    法定刑除有期徒刑及拘役外，尚得併科罰金刑，而修正後之
    刑法第三十三條第五款既已將罰金刑之最低額由銀元一元即
    新臺幣三元，提高為新臺幣一千元，比較新、舊法結果，自
    以被告行為時即修正前之刑法第三十三條第五款規定較有利
    於被告，應依刑法第二條第一項前段，適用修正前之刑法第
    三十三條第五款規定論科。此外，刑法第二條第一項之規定
    ，係規範行為後「法律變更」所生新舊法比較適用之準據法
    。故如新舊法處罰之輕重相同，即無比較適用之問題，非此
    條所指之法律有變更，即無本條之適用，應依一般法律適用
    原則，適用裁判時法，其為純文字修正者，更應同此（最高
    法院九十五年十一月七日第二十一次刑事庭會議決議參照）
    。而被告行為後，刑法施行法業於九十五年六月十四日增訂
    公布第一條之一，其中第一項規定：「中華民國九十四年一
    月七日刑法修正施行後，刑法分則編所定罰金之貨幣單位為
    新臺幣」，第二項前段明定：「九十四年一月七日刑法修正
    時，刑法分則編未修正之條文定有罰金者，自九十四年一月
    七日刑法修正施行後，就其所定數額提高為三十倍」，惟依
    被告行為時之法律即罰金罰鍰提高標準條例第一條前段，業
    將刑法分則各罪法定刑所定罰金數額提高十倍，再由銀元換
    算為新臺幣之結果，刑法第二百六十六條第一項法定刑所定
    罰金最高數額，與修正後之法律規定仍屬一致，並無不同，
    對被告而言尚無有利或不利之情形，揆諸前揭說明，自不生
    新舊法比較之問題，應依一般法律適用原則，適用裁判時法
    即刑法施行法第一條之一第一項、第二項前段之規定，而不
    再適用罰金罰鍰提高標準條例第一條前段（臺灣高等法院及
    其所屬法院九十五年十二月刑事法律座談會討論結論參照）
    。
三、綜上所述，核被告所為，係犯刑法第二百六十八條前段之意
    圖營利供給賭博場所罪。被告與共同被告甲○○、乙○○二
    人間，有犯意聯絡及行為分擔，應依刑法第二十八條之規定
    ，論以共同正犯；被告先後多次犯行，時間緊接、方法相同
    、觸犯構成要件相同之罪，顯係基於概括犯意而為，為連續
    犯，應論以一罪，並加重其刑。爰審酌被告犯後坦承犯行而
    態度良好，供給賭博場所之時間尚短即被查獲，犯罪所生之
    損害尚非嚴重及其他一切情狀，從輕量處如主文所示之刑。
    又被告行為時之易科罰金折算標準，修正前罰金罰鍰提高標
    準條例第二條前段（現已刪除）規定，就其原定數額提高為
    一百倍折算一日，則被告行為時之易科罰金折算標準，應以
    銀元三百元折算一日，經折算為新臺幣後，應以新臺幣九百
    元折算為一日。惟九十五年七月一日修正施行之刑法第四十
    一條第一項前段則規定：「犯最重本刑為五年以下有期徒刑
    以下之刑之罪，而受六個月以下有期徒刑或拘役之宣告者，
    得以新臺幣一千元、二千元或三千元折算一日，易科罰金。
    」，比較修正前後之易科罰金折算標準，以九十五年七月一
    日修正公布施行前之規定，較有利於被告，亦應適用修正前
    刑法第四十一條第一項前段規定，定其易科罰金之折算標準
    。又被告前雖曾因故意犯罪受有期徒刑以上刑之宣告，惟於
    執行完畢後，五年以內未曾因故意犯罪受有期徒刑以上刑之
    宣告，有臺灣高等法院被告前案紀錄表一份在卷可佐，經此
    教訓後，應知警惕，當無再犯之虞，本院因認對其所宣告之
    刑，以暫不執行為適當，爰併予宣告緩刑三年，以勵自新 (
    依最高法院九十五年五月二十三日刑事庭第八次會議決議七
    、犯罪在新法施行前，在新法施行後其緩刑之宣告，應適用
    新法之規定）。末查，扣案如附表所示之物，其中編號一至
    編號九之部分，係被告所有供犯罪所用之物；編號十之現金
    部分，係被告所有因犯罪所得之物，業據其供述明確，爰併
    依刑法第三十八條第一項第二款、第三款、第三項之規定沒
    收之，又扣案大門鑰匙一把，尚難認定與本件被告之犯罪事
    實有何關係，爰不另為沒收之諭知，附此敘明。
據上論結，應依刑事訴訟法第二百七十三條之一第一項、第二百
九十九條第一項前段，修正後刑法第二條第一項前段、第二十八
條、第二百六十八條前段、第七十四條第一項第一款，第三十八
條第一項第二款、第三款，修正前第五十六條、第四十一條第一
項前段，刑法施行法第一條之一，修正前罰金罰鍰提高標準條例
第二條，現行法規所定貨幣單位折算新臺幣條例第二條，判決如
主文。
本案經檢察官黃于真到庭執行職務
中　　華　　民　　國　　96　　年　　1 　　月　　17　　日
                  刑事第七庭法  官  吳冠霆
以上正本證明與原本無異。
如不服本判決，應於判決送達後10日內向本院提出上訴狀（應抄
附繕本）。
                            書記官  廖純瑜
中　　華　　民　　國　　96　　年　　1 　　月　　17　　日
附錄法條：
中華民國刑法第268條
（圖利供給賭場或聚眾賭博罪）
意圖營利，供給賭博場所或聚眾賭博者，處 3 年以下有期徒刑，
得併科 3 千 元以下罰金。
附   表
┌───┬──────────────┬───────┐
│編 號 │物      品       名       稱│ 數       量  │
├───┼──────────────┼───────┤
│ 一   │針孔監視鏡頭                │ 九  個       │
├───┼──────────────┼───────┤
│ 二   │監視器總機                  │ 一  臺       │
├───┼──────────────┼───────┤
│ 三   │監視器螢幕                  │ 五  臺       │
├───┼──────────────┼───────┤
│ 四   │電腦主機螢幕                │ 二十七組     │
├───┼──────────────┼───────┤
│ 五   │螢幕清晰器                  │ 一  臺       │
├───┼──────────────┼───────┤
│ 六   │電腦螢幕照相機              │ 一  臺       │
├───┼──────────────┼───────┤
│ 七   │遙控器                      │ 二  個       │
├───┼──────────────┼───────┤
│ 八   │會員編號卡                  │ 七十張       │
├───┼──────────────┼───────┤
│ 九   │計分資料                    │ 十  張       │
├───┼──────────────┼───────┤
│ 十   │賭資                        │新臺幣四萬八千│
│      │                            │零八元        │
└───┴──────────────┴───────┘
